臺灣桃園地方法院刑事判決　　　　　　　　　　　　　九十一年度易緝字第九八號
　　公　訴　人　臺灣桃園地方法院檢察署檢察官
　　被　　　告　甲○○
右列被告因竊盜案件，經檢察官提起公訴（八十八年度偵字第一三四四二號），本院
判決如左：
    主  文
甲○○連續竊盜，累犯，處有期徒刑柒月。扣案之機車鑰匙貳支沒收。
    事  實
一、甲○○前於民國八十四年間，因竊盜案件，經臺灣新竹地方法院判處有期徒刑五
    月確定；於八十五年間，因詐欺案件，經臺灣新竹地方法院判處有期徒刑六月確
    定，後經定應執行刑有期徒刑十月，並於八十六年二月十四日執行完畢，猶不知
    惕勵，竟基於意圖為自己不法所有之概括犯意，先於八十八年四月十二日中午十
    二時許，在桃園縣八德市○○街四九巷二五號前，持其所有之機車鑰匙二支，以
    插入鎖孔用力扳動破壞車頭鎖強行開鎖之方式，竊取乙○○所有停放於該處之車
    號ＤＩＬ－九九八號輕型機車（下稱上開機車）及放置在上開機車座墊下置物箱
    內之郵局儲金簿一本及萬泰銀行信用卡一張，得手後，並將上開機車供己充為代
    步工具。復於同年月十五日十八時許，在桃園縣桃園市○○路三一八之二號二樓
    拜訪友人之際，因見丙○○在客廳內睡著，而其所有之皮夾一只（下稱上開皮夾
    ）不慎掉落在沙發椅下，遂趁現場無人之便，竊取上開皮夾，其內置有丙○○所
    有之國民身份證、汽車駕駛執照、健保卡各一紙及現金新臺幣（下同）四萬二千
    元，得手後，旋即離開現場。嗣於同年月十七日，經警循線查獲，並扣得甲○○
    所有用以竊取上開機車之機車鑰匙二支。
二、案經桃園縣警察局八德分局報告臺灣桃園地方法院檢察署檢察官偵查起訴。
    理  由
一、訊據被告甲○○對於右揭時、地先後竊取被害人乙○○所有上開機車、郵局儲金
    簿一本、萬泰銀行信用卡一張及被害人丙○○所有上開皮夾之事實坦承不諱，並
    核與被害人乙○○、丙○○於警訊及本院調查程序中分別所指述之失竊情節一致
    （見偵查卷第一二、一五頁及本院九十一年七月十八日訊問筆錄），此外復有車
    輛竊盜、車牌失竊資料個別查詢報表－查詢車輛認可資料一紙、贓物領據二紙附
    卷可資佐憑（附於偵查卷第二三頁至第二五頁），及被告所有供犯本件竊盜罪所
    用之機車鑰匙二支扣案為證。本件事證明確，被告右揭犯行足可認定，應依法論
    科。
二、核被告甲○○竊取被害人乙○○、丙○○所有上開財物所為，均係犯刑法第三百
    二十條第一項之普通竊盜罪。又被告先後二次竊盜犯行，時間緊接，犯罪構成要
    件相同，顯係基於概括犯意為之，為連續犯，以一罪論，並應依法加重其刑。查
    被告曾於八十四年間，因竊盜案件，經臺灣新竹地方法院判處有期徒刑五月確定
    ；於八十五年間，因詐欺案件，經臺灣新竹地方法院判處有期徒刑六月確定，後
    經定應執行刑有期徒刑十月，並於八十六年二月十四日執行完畢，此有臺灣桃園
    地方法院檢察署刑案資料查註紀錄表及臺灣高等法院被告全國前案紀錄表各一份
    在卷可稽，其於有期徒刑執行完畢後，五年以內再犯本件最重本刑為有期徒刑以
    上之罪，為累犯，應依刑法第四十七條之規定遞加重其刑。爰審酌被告已有竊盜
    前科，仍不知悔改，正值壯年，不思正途，為一時貪念，竟竊取他人所有之財物
    ，所為非是及其犯罪之動機、手段、所造成他人之損害、犯罪後之態度等一切情
    狀，量處如主文所示之刑，以資懲儆。至上開扣案之機車鑰匙二支，為被告所有
    而供犯本件竊盜罪所用之物一情，業據被告於本院審理中供承在卷，應依刑法第
    三十八條第一項第二款之規定宣告沒收之。
三、至臺灣臺中地方法院檢察署檢察官聲請併案審理略以：被告甲○○於八十九年四
    月二十四日，在借住被害人謝文卿位於彰化縣北斗鎮○○里地○路六二巷六樓住
    處期間，利用無人注意之際，竊取被害人謝文卿所有之國民身分證一紙、二千元
    及行動電話一支，因認被告此部分行為亦涉有竊盜罪嫌（九十一年度偵字第一三
    ○七○號），與本案起訴犯罪事實有連續犯之裁判上一罪關係，聲請併案審理云
    云。然查，上開併案部分與本案起訴並經本院判決有罪部分，先後犯罪時間，已
    相隔一年有餘，並非緊接，況且，佐以被告於偵查中所供：（問：謝文卿身分證
    來源？）我偷的，八十九年四月二十四日當時我住他家，從他家桌上拿的，因為
    那時我被通緝中，我還拿他的手機及現金二千元等語（見併案偵查卷第三九頁）
    ，足見被告於八十九年四月二十四日所為之竊盜犯行，係因當時遭通緝而臨時起
    意為之，故本院認併案審理部分並非被告基於與本案同一概括犯意而為之，是與
    本案間無連續犯裁判上一罪關係，無從併案審理，應檢還原檢察署處理，併此敘
    明。
據上論斷，應依刑事訴訟法第二百九十九條第一項前段，刑法第五十六條、第三百二
十條第一項、第四十七條、第三十八條第一項第二款，罰金罰鍰提高標準條例第一條
前段，判決如主文。
本案經檢察官陳雅譽到庭執行職務。
中      華      民      國      九十一      年    八      月      一    日
                                      臺灣桃園地方法院刑事第二庭
                                          法  官   王  美  玲
右正本證明與原本無異。
如不服本判決，應於判決送達後十日內向本院提出上訴狀( 應附繕本 )，上訴於
臺灣高等法院。
                                          書記官   賴  玉  真
中        華        民        國   九十一   年   八   月    六    日
附錄本案論罪科刑法條全文：
刑法第三百二十條第一項
意圖為自己或第三人不法之所有，而竊取他人之動產者，為竊盜罪，處五年以下有期
徒刑、拘役或五百元以下罰金。
